【裁判字號】    98,上訴,489
【裁判日期】    980526
【裁判案由】    強盜等
【裁判全文】
臺灣高等法院刑事判決                 98年度上訴字第489號
上  訴  人
即  被  告  甲○○
                    （現另案於臺灣臺北監獄執行）
            辛○○
                    （現另案於臺灣臺北監獄執行）
共      同
指定辯護人  本院公設辯護人  乙○○
上  訴  人
即  被  告  庚○○
                    （現另案於臺灣臺北監獄執行）
選任辯護人  法律扶助   洪惠平律師
上列上訴人因強盜等案件，不服臺灣臺北地方法院97年度訴字第
722號，中華民國97年11月25日第一審判決（起訴案號：臺灣臺
北地方法院檢察署97年度偵字第5187、5201號），提起上訴，本
院判決如下：
    主  文
原判決關於庚○○部分撤銷。
庚○○未經許可，寄藏可發射子彈具有殺傷力之土造鋼管槍，累
犯，處有期徒刑年貳月，併科罰金新台幣伍萬元，罰金如易服
勞役，以新台幣壹仟元折算壹日，扣案之兩節式土造鋼管槍壹枝
(槍枝管制編號：0000000000)、口徑12 GAUGE制式霰彈壹顆，均
沒收；又共同攜帶兇器強盜，累犯，處有期徒刑柒年陸月，扣案
之兩節式土造鋼管槍壹枝 (槍枝管制編號：0000000000 )、口徑
12 GAUGE制式霰彈壹顆，均沒收，應執行有期徒刑拾年，併科罰
金新台幣伍萬元，罰金如易服勞役，以新台幣壹仟元折算壹日，
扣案之兩節式土造鋼管槍壹枝(槍枝管制編號：0000000000 )、
口徑12 GAUGE制式霰彈壹顆，均沒收。
其他上訴駁回。
    事  實
一、甲○○前因毒品危害防制條例案件，經臺灣士林地方法院於
    民國93年7月23日以93年度訴字第289號判處有期徒刑1年2月
    ，於93年9月29日經本院93年度上訴字第2422號駁回上訴，
    於93年10月25日確定，嗣於95年3月19日執行完畢。辛○○
    前因搶奪案件，經臺灣士林地方法院於94年12月27日以94年
    度訴字第676號判處有期徒刑2年，於95年4月4日確定，嗣與
    所犯毒品危害防制條例案件定應執行刑為2年6月後再經減刑
    為2年4月，甫於96年10月4日執行完畢。庚○○前因竊盜案
    件，經原審法院於93年10月29日以92年度訴字第1374號判處
    有期徒刑1年8月，於94年1月4日確定，嗣與其所犯毒品危害
    防制條例等案件經定應執行刑為3年4月，甫於96年1月25日
    執行完畢。
二、庚○○明知未經許可不得持有、寄藏可發射子彈具有殺傷力
    之土造鋼管槍、子彈，竟基於寄藏可發射子彈具有殺傷力之
    土造鋼管槍及子彈之犯意，未經許可，自97年2月初某日起
    ，將己○○（所涉槍砲彈藥刀械管制條例案件，另經臺灣士
    林地方法院判處有期徒刑1年8月確定）所持有之具有殺傷力
    兩節式土造鋼管槍1枝（管制編號：0000000000）及口徑12
    GAUGE制式霰彈2顆，寄藏在其臺北縣淡水鎮○○路187巷36
    號8樓住處外公共樓梯間雜物堆內。
三、黃子恆（業經原審判刑確定）因知悉丁○○經營之資源回收
    廠獲利可觀，覬覦丁○○之財物，乃於97年2月22日凌晨0時
    許，駕駛車號8730-EL號自小客車與甲○○至台北縣淡水鎮
    竹圍庚○○住處找庚○○，於同日凌晨1時左右，3人意圖為
    自己不法所有，共同謀議由庚○○提供上開己○○所寄藏之
    兩節式土造鋼管槍1枝 (管制編號：0000000000)及口徑12
    GAUGE制式霰彈2顆，黃子恆、甲○○則負責強盜丁○○財物
    ，庚○○並且於淡水竹圍住處樓下黃子恆所駕駛之8730-EL
    號自小客車旁，將上開槍、彈交付黃子恆，黃子恆再轉交付
    坐在副駕駛座之甲○○。待黃子恆搭載甲○○準備離去時，
    在庚○○住處附近路上看見辛○○，黃子恆叫辛○○上車，
    且在車上與甲○○討論作案細節時，辛○○亦基於不法所有
    之意圖與強盜之故意而和黃子恆、甲○○犯意聯絡，並謀議
    由甲○○持庚○○提供之上開土造鋼管槍1支及制式霰彈2顆
    、辛○○攜帶膠帶等作案工具。其後黃子恆並先行於97年2
    月22日凌晨1時許，在車上以持用之行動電話0000000000 號
    撥打至丁○○持用之行動電話0000000000號，訛稱有大量紅
    銅金屬欲販售，要丁○○準備現金收購，黃子恆等人認丁○○已受騙備妥現金，於路途中由甲○○下車在便利商店購買
    膠帶。於同日凌晨2時20分，至臺北市中山區○○○路○段66
    號1樓之5丁○○經營之資源回收廠內，由甲○○以持土造鋼
    管槍喝令丁○○、丙○○、戊○○等3人不准亂動之脅迫方
    式，致丁○○等人無法抗拒，且將鐵門降下，再由辛○○取
    出預備好之膠帶綑綁丁○○等人雙手，黃子恆並隨手撿起地
    上之實心白鐵管，以強暴之方式毆打丁○○，逼問丁○○提
    款卡密碼及其他財物藏放位置，造成丁○○受有左側胸部擦
    挫傷之傷害，因丁○○未說出提款卡密碼，黃子恆遂動手搜
    括丁○○身上及屋內之現金共新臺幣（以下同）9萬餘元，
    丙○○、戊○○分別遭辛○○逼迫交出身上現金4000元、25
    00元，黃子恆等人進而搜刮丁○○屋內洋酒等財物，取得共
    計9萬7000元、洋酒11瓶、DVD放映機及液晶顯示器各1台及
    行動電話2支等財物後逃逸，而現金9萬7000元則交由甲○○
    保管。事後庚○○與黃子恆等人會合，黃子恆分得3萬3000
    元、行動電話1支、DVD放映機及液晶顯示器各1台、洋酒9瓶
    ；甲○○分得2萬8000元、行動電話1支；辛○○分得1萬800
    0元、洋酒2瓶；庚○○則分得1萬8000元。
四、案經臺北市政府警察局中山分局報告臺灣臺北地方法院檢察
    署偵查起訴。
    理  由
一、證據能力部分：
  (一)證人黃子恆、甲○○、辛○○、庚○○、丁○○、丙○○、
    戊○○於警詢時之陳述，雖屬傳聞證據，被告、辯護人及檢
    察官明知，但於準備程序及審判期日中均表示無意見，且迄
    言詞辯論終結亦未聲明異議，本院審酌上開證據資料製作時
    之情況，尚無違法不當及證明力明顯過低之瑕疵，認為以之
    作為證據應屬適當，爰依刑事訴訟法第159條之5規定，認定
    前揭供述均有證據能力。
  (二)證人丁○○、丙○○、戊○○於偵查中具結後向檢察官所為
    之陳述，雖屬傳聞證據，惟查無顯不可信之情況，依刑事訴
    訟法第159條之1第2項規定，自有證據能力。
  (三)本判決所引內政部警政署刑事警察局之鑑定書，為證人於審
    判外之書面陳述，雖屬傳聞證據，被告、辯護人及檢察官明
    知，但於準備程序及審判期日中均表示無意見，且迄言詞辯
    論終結亦未聲明異議，本院審酌上開證據資料製作時之情況
    ，尚無違法不當及證明力明顯過低之瑕疵，認為以之作為證
    據應屬適當，爰依刑事訴訟法第159條之5規定，認定前揭書
    面陳述有證據能力。
二、上揭犯罪事實，除上訴人即被告庚○○矢口否認其有寄藏槍
    枝、子彈及提供槍、彈予黃子恆時知悉黃子恆等人將實行強
    盜犯行而無強盜之犯意聯絡；上訴人即被告甲○○辯稱：其
    罹患器質性腦徵候群，行為時之辨識力顯著減低，得依刑法
    第19條第2項規定減輕其刑；上訴人即被告辛○○辯稱：其
    係於以膠帶綑綁丁○○等人時始知要強盜外，其餘業經被告
    3人於本院審理時均坦承不諱，並經證人丁○○、丙○○、
    戊○○於警詢、偵查中證述、戊○○於原審審理時之證述、
    證人即共同被告黃子恆、甲○○於原審審理時之證述可稽，
    而被告3人復對於共同被告彼此間之陳述均不爭執。另有馬
    偕紀念醫院診斷證明書及被害人丁○○受傷部位照片1幀、
    行動電話0000000000號、0000000000號通聯紀錄、贓物認領
    保管單、土造鋼管槍、霰彈照片2幀、實心白鐵管照片1幀、
    臺北市政府警察局槍枝初步檢視報告表 (見偵5201號卷第16
    6頁以下)、上開兩節式土造鋼管槍1枝（槍枝管制編號：000
    0000000）及子彈2顆，經送內政部警政署刑事警察局鑑定，
    該把兩節式土造鋼管槍，擊發功能正常，可供擊發口徑12
    GAUGE制式霰彈使用，認具殺傷力，送鑑子彈2顆，認均口徑
    係12GAUGE制式霰彈，採樣1顆試射，可擊發，認具殺傷力等
    情，有內政部警政署刑事警察局97年3月21日刑鑑字第09700
    33796號槍彈鑑定書 (見偵5187號卷第230頁)、搜索扣押筆
    錄、扣押物品目錄表在卷可資佐證。足認被告前開出於任意
    性所為之自白，核與事實相符，而可採信。被告等3人雖以
    前詞置辯，惟查：
  (一)被告庚○○有無寄藏槍、彈部分：
    證人己○○於警詢、偵查中雖陳稱：伊因住在庚○○家中，
    所以才會把改造鋼管槍壹枝、子彈兩發放在其住處8樓樓梯
    間。庚○○不知伊藏放槍枝、子彈之事（見偵字第5201號卷
    第247頁、偵字第5187號卷第250頁），然依證人即同案被告
    黃子恆於原審審理時證稱：是被告庚○○告知其有槍；伊跟
    庚○○借槍時與甲○○坐在車上，庚○○站在車外，開著車
    窗談，談妥借槍事宜後，庚○○去拿槍，回到車旁邊交給伊
    等語（見原審卷二第22頁反面、卷三第10頁），被告庚○○
    於原審審理時亦自承上開兩節式土造鋼管槍及霰彈2顆是伊
    拿到其住處公共樓梯間1樓儲藏雜物的地方置放，事後甲○○與伊約在重陽橋下還給伊等語（見原審卷一172頁反面）
    ，足徵己○○將上開槍、彈寄藏在被告庚○○住處8樓樓梯
    間一事為被告庚○○所明知且同意，而己○○寄藏槍、彈之
    地方雖屬該建物8樓之樓梯間，然被告庚○○既可將之取放
    在同處所1樓樓梯間，借予黃子恆，事後再由甲○○返還，
    顯示該槍、彈係置於被告庚○○實力支配，為被告庚○○所
    持有無訛。
  (二)就被告庚○○欠缺強盜犯意聯絡之抗辯部分：
    證人黃子恆於原審審理時結證稱：伊向庚○○借槍、彈時有
    告知其是要去搶錢等語（見原審卷三第5頁）。被告庚○○
    於原審行準備程序時亦坦承檢察官起訴之犯行，並稱槍枝是
    伊提供等語（見原審卷一第172頁）。被告庚○○既於黃子
    恆強盜被害人財物前提供槍、彈予黃子恆，並於黃子恆強盜
    犯行結束之稍後不到1小時（依0000000000號通聯顯示，黃
    子恆使用之0000000000號行動電話於97年2月22日凌晨3時8
    分撥打被告庚○○0000000000號行動電話）親赴黃子恆台北
    縣三重市住所附近，其後並親收1萬8000元，且此亦有00000
    00000號行動電話通聯紀錄（原審卷一第108頁以下）足稽，
    尤以被告庚○○使用之0000000000號行動電話於97年2月22
    日凌晨0時9分起至6時18分止，不僅密切與黃子恆使用之000
    0000000號行動電話聯繫，亦與被告甲○○自承其所使用之
    0000000000號行動電話（原審卷一第102頁）密切聯繫，足
    見其亦有隨時掌控黃子恆等人強盜之進度。是以如被告庚○○未於提供槍、彈予黃子恆時即與之有強盜犯意聯絡，如何
    能於黃子恆強盜結束後不久立即親赴台北縣三重市黃子恆住
    處附近，朋分贓款？黃子恆雖曾於97年5月30日原審第一次
    審理時具結後供稱，其向被告庚○○借槍、彈當時並未告知
    被告庚○○準備強盜他人（見原審卷二第20頁反面）；惟與
    其嗣後於原審所證：被告庚○○在借槍彈當時即已知悉強盜
    情事，同時亦自白97年5月30日所為之證言係屬虛偽，純為
    被告庚○○脫罪（見原審卷三第5、6頁)，足認黃子恆所述
    被告庚○○於提供槍彈時即已知悉強盜之情事為真實。綜上
    所述，被告庚○○確於提供槍、彈予黃子恆時，即已知悉黃
    子恆準備強盜之情事，並與之具有強盜之犯意聯絡，其所辯
    不足採信。
  (三)就被告甲○○責任能力之抗辯部分：
    被告甲○○辯稱：其罹患器質性腦徵候群，行為時之辨識力
    顯著減低，得依刑法第19條第2項規定減輕其刑云云。經查
    ，被告甲○○罹患之「器質性腦徵候群」，乃因長期酗酒造
    成。在治療期間，只要不喝酒，應可情緒穩定，不至於有嚴
    重之認知功能障礙，但若飲酒後則難以預測等情，有馬偕紀
    念醫院98年3月12日馬院醫精字第0980000848號函可憑（見
    本院卷第97頁），惟被告甲○○自承於本件犯案前後，固定
    在馬偕醫院復診及服用醫院藥物，案發當時，亦有依照醫院
    指示服藥等語（見本院卷第105頁反面），且依被告甲○○
    參與本件強盜案之過程為先與黃子恆至被告李建良住處取得
    槍枝，於前往強盜被害人財物途中曾下車購買用以捆綁被害
    人之膠帶，到達被害人丁○○經營之資源回收廠後，並持上
    開槍、彈脅迫被害人丁○○等人，於被警查獲後，對犯案之
    經過亦陳述甚詳等情觀之，其於為本件強盜犯行時，並無辨
    識力減弱情形，堪予認定，是被告甲○○所辯，亦無足取。
  (四)就被告辛○○於行為中始具強盜故意之抗辯部分：
    被告辛○○雖抗辯其係遲至以膠帶綑綁丁○○等人時，始知
    黃子恆等人欲行強盜而產生強盜之犯意聯絡與故意云云。然
    被告辛○○自承其係於台北縣淡水鎮被告庚○○住處附近被
    叫上黃子恆所駕駛汽車，而甲○○與黃子恆在前往丁○○處
    前，已在車上討論強盜犯罪之手段與細節，甲○○並於原審
    證稱：其在途中下車至便利商店購買膠帶，將膠帶交給辛○○時跟他說進去之後把被害人的手綁起來等語（見原審卷三
    第12頁反面），參諸黃子恆所駕駛車上只有黃子恆、甲○○
    及被告辛○○3人，若謂黃子恆與甲○○在討論犯罪細節時
    ，被告辛○○全不知情，何人能信？且被告辛○○進入犯罪
    現場，於甲○○以鋼管槍脅迫丁○○3人不得抗拒時，即知
    將丁○○3人捆綁，是以被告辛○○應係在前往丁○○處前
    黃子恆車上，即已具有強盜犯罪之故意。其所為辯解，亦不
    足採信。是本案事證明確，被告3人犯行洵堪認定。
三、被告庚○○未經許可無故寄藏可發射子彈具有殺傷力之土造
    鋼管槍、子彈部分，核其所為，係犯槍砲彈藥刀械管制條例
    第8條第4項、第12條第4項之未經許可無故寄藏其他可發射
    子彈具有殺傷力之土造鋼管槍罪、未經許可無故寄藏彈藥罪
    ；次按槍砲彈藥刀械管制條例所規定之寄藏與持有，均係將
    物置於自己實力支配之下，僅「寄藏」必先有他人之持有行
    為，而後始為之受寄代藏而已，「寄藏」之受人委託代為保
    管，其保管之本身所為之「持有」，係「寄藏」之當然結果
    ，法律上固宜僅就「寄藏」行為為包括之評價，不應另就「
    持有」予以論罪（最高法院93年度台上字第2253號判決參照
    ）。被告庚○○以一寄藏行為同時觸犯前開槍砲彈藥刀械管
    制條例第8條第4項、第12條第4項二罪，為想像競合犯，應
    依刑法第55條規定論以較重之未經許可寄藏其他可發射子彈
    具有殺傷力之土造鋼管槍罪。檢察官起訴書所引被告庚○○
    所犯法條雖未論及其寄藏槍、彈罪，然於起訴之犯罪事實業
    已載明被告庚○○提供予黃子恆之槍、彈係由己○○所置放
    在被告庚○○處，此部分之犯罪本院自得予以審理，附此敘
    明。
四、按刑法分則或刑法特別法中規定之結夥二人或三人以上之犯
    罪，應以在場共同實施或在場參與分擔實施犯罪之人為限，
    不包括同謀共同正犯在內。司法院大法官會議釋字第109號
    解釋「以自己共同犯罪之意思，事先同謀，而由其中一部分
    之人實施犯罪之行為者，均為共同正犯」之意旨，雖明示將
    「同謀共同正犯」與「實施共同正犯」併包括於刑法總則第
    28條之「正犯」之中，但此與規定於刑法分則或刑法特別法
    中之結夥犯罪，其態樣並非一致（最高法院76年度台上字第
    7210號判例參照）。就強盜被害人丁○○等人財物部分，被
    告庚○○雖參與謀議行強，但並未親赴現場共同實行強盜犯
    行，屬共謀共同正犯，核被告庚○○所為係犯刑法第330 條
    第1項、第321條第1項第3款攜帶兇器之加重強盜罪，以及槍
    砲彈藥刀械管制條例第8條第4項非法持有可發射子彈具殺傷
    力之土造鋼管槍罪、同條例第12條第4項非法持有子彈罪。
    被告庚○○所犯重強盜罪部分與黃子恆、甲○○有犯意聯絡
    ，為共謀共同正犯。被告甲○○、辛○○所為，係犯刑法第
    330條第1項、第321條第1項第3款、第4款結夥3人以上攜帶
    兇器之加重強盜罪，以及槍砲彈藥刀械管制條例第8條第4項
    非法持有可發射子彈具殺傷力之土造鋼管槍罪、同條例第12
    條第4項非法持有子彈罪。被告等以同一行為強盜丁○○、
    丙○○、戊○○3人之財物，為想像競合犯，應從一加重強
    盜罪處斷。被告等以一行為同時觸犯前開槍砲彈藥刀械管制
    條例第8條第4項、第12條第4項二罪，為想像競合犯，從一
    較重之未經許可持有其他可發射子彈具有殺傷力之土造鋼管
    槍罪處斷。又強盜之著手，應以實施強暴、脅迫等行為為標
    準，故被告所為傷害被害人以逼迫被害人說出提款卡密碼、
    以及限制被害人行動之妨害自由行為，目的既為強盜財物，
    仍屬實施強暴之範疇，應認包括於強盜行為以內，不另成立
    傷害、妨害自由罪（最高法院24年上字第4407號判例意旨參
    照）。被告甲○○、辛○○與黃子恆3人，均係親赴現場實
    行強盜而論以結夥3人之加重強盜罪，屬必要共犯；被告3
    人就持有槍、彈犯行，與黃子恆間均有犯意聯絡及行為分擔
    ，均為共同正犯。至於被告3人所犯加重強盜、持有槍、彈
    等罪，因持有槍、彈同時為加重強盜罪之攜帶兇器行為，屬
    一行為觸犯數罪名之想像競合犯，應從一重之加重強盜罪處
    斷（最高法院97年度台上字第1880號判決意旨參照）。另被
    告庚○○所犯上開未經許可寄藏其他可發射子彈具有殺傷力
    之土造鋼管槍罪及持有兇器加重強盜罪間，犯意各別，行為
    互異，應予分論併罰。被告庚○○係以自己犯罪之意思與黃
    子恆等人共犯加重強盜罪，並非被告庚○○所辯係出於幫助
    犯意之出借槍、彈供他人犯罪，故亦與槍砲彈藥刀械管制條
    例第8條第3項之重罪（該罪最高可處無期徒刑，較加重強盜
    罪為重）無涉，不得以該罪相繩。另被告甲○○前因毒品危
    害防制條例案件，經法院判處有期徒刑1年2月確定，於95年
    3 月19日執行完畢；被告辛○○前因搶奪案件，經法院判處
    有期徒刑2年確定，嗣與所犯毒品危害防制條例案件定應執
    行刑為2年6月後再經減刑為2年4月，甫於96年10月4日執行
    完畢；被告庚○○前因竊盜案件，經法院判處有期徒刑1年8
    月確定，嗣與其所犯毒品危害防制條例等案件經定應執行刑
    為3年4月，於96年1月25日執行完畢，此均有本院被告前案
    紀錄表在卷可稽，則被告3人於有期徒刑執行完畢5年內故意
    再犯本件有期徒刑以上之罪，均為累犯，均應依刑法第47條
    第1項規定加重其刑。
五、原審就被告庚○○部分予以論罪科刑，固非無見。惟查：(一)
    被告庚○○所犯寄藏其他可發射子彈具有殺傷力之土造鋼管
    槍罪部分，已載明於起訴書犯罪事實欄，原判決漏未審理，
    自有未洽；(二)被告庚○○就所犯加重強盜罪部分，為共謀共
    同正犯，不列入刑法第330條、第321條第1項第4款結夥3人
    以上之人數，原判決認被告庚○○所為係犯結夥3人以上攜
    帶兇器強盜罪，亦有未洽。被告庚○○上訴否認有寄藏槍、
    彈及共同犯罪之意思，雖無理由，惟原判決既有上開可議，
    自應由本院予以撤銷改判。爰審酌被告庚○○前有犯罪紀錄
    ，品性不佳，其明知己○○持有之土造鋼管槍及子彈具有殺
    傷力，非經許可不得持有、寄藏，竟予寄藏，且於黃子恆等
    人欲強盜被害人丁○○等人財物時，乃出於共同犯罪之意思
    ，提供該槍、彈予黃子恆等人為犯罪工具，對社會治安及被
    害人之損害甚鉅，其於犯罪後仍飾詞否認犯行，顯無悔意等
    一切情狀，分別量處如主文第二項所示之刑，並就併科罰金
    部分，諭知易服勞役之折算標準，另就有期徒刑部分，定其
    應執行刑，以示儆懲。至於扣案之兩節式土造鋼管槍1枝（
    槍枝管制編號：0000000000）及供上述手槍所用具殺傷力之
    口徑12 GAUGE制式霰彈2顆，除其中1顆因射試已擊發而無殺
    傷力，非違禁物外，餘均為違禁物，應依刑法第38條第1項
    第1款規定宣告沒收之；而其餘因搜索扣案之物品，包括行
    動電話、作案衣物等物，因非專供犯罪所用，另扣案之膠帶
    ，無法證明係綑綁丁○○等人時所用之物，共犯黃子恆持以
    毆打被害人之白鐵管，並非被告所有，爰不予宣告沒收。公
    訴意旨另以被告庚○○曾犯竊盜罪，請求依刑法第90條第1
    項規定宣告強制工作，惟依卷附本院被告前案紀錄表所載，
    被告庚○○所犯之前科次數，尚與刑法第90條第1項有犯罪
    習慣之規定有間，且其係96年間才因他案執行有期徒刑完畢
    出監，亦無法據此認定出監後即有犯罪之習慣，是以不另為
    強制工作之諭知，併此說明。
六、原審審酌被告甲○○、辛○○犯罪所得非鉅，被害人受傷尚
    輕，被告辛○○、甲○○2人犯罪後坦承犯行，已有悔意等
    一切情狀，適用槍砲彈藥刀械管制條例第8條第4項、第12
    條第4項，刑法第11條前段、第330條第1項、第321條第1項
    第3款、第4款、第47條第1項、第55條前段、第38條第1項第
    1款、第2項規定，量處被告甲○○有期徒刑8年6月，被告辛○○有期徒刑8年4月，並說明扣案之兩節式土造鋼管槍1枝
    （槍枝管制編號：0000000000）及供上述手槍所用具殺傷力
    之口徑12 GAUGE 制式霰彈2顆，除其中1顆因射試已擊發而
    無殺傷力，非違禁物外，餘均為違禁物，應予宣告沒收；至
    被告其餘因搜索扣案之物品包括行動電話、作案衣物等物，
    因非專供犯罪所用，另扣案之膠帶，無法證明係綑綁丁○○
    等人時所用之物，則不予宣告沒收。並敘明被告辛○○雖曾
    犯搶奪罪，公訴人據此請求依刑法第90條第1項規定，同時
    宣告強制工作，惟依卷附本院被告前案紀錄表所載，被告辛○○所犯之前科次數，尚與刑法第90條第1項有犯罪習慣之
    規定有間，且其係96年間才因他案執行有期徒刑完畢出監，
    亦無法據此認定出監後即有犯罪之習慣，是以不另為強制工
    作之諭知，經核並無不合。被告甲○○上訴請求依刑法第19
    條第2項規定，減輕其刑；被告辛○○上訴仍執陳詞辯稱係
    至案發現場始知黃子恆與被告甲○○欲強盜被害人財物，請
    求從輕量刑云云，均無理由，應予駁回。
七、本件雖係由被告庚○○提起上訴，然因原審判決適用法條不
    當經本院撤銷改判，依刑事訴訟法第370但書規定，自不受
    同條前段禁止不利益變更之限制。
據上論斷，應依刑事訴訟法第368條、第369條第1項前段、第364
條、第299條第1項前段，槍砲彈藥刀械管制條例第8條第4項、第
12條第4項，刑法第11條前段、第28條、第330條第1項、第321條
第1項第3款、第47條第1項、第55條前段、第42條第3項前段、第
51條第5款、第10款、第38條第1項第1款、第2項，判決如主文。
本案經檢察官李月治到庭執行職務。
中    華    民    國    98    年    5     月    26    日
                  刑事第二十一庭審判長法  官  蘇隆惠
                                      法  官  楊力進
                                      法  官  許永煌
以上正本證明與原本無異。
如不服本判決，應於收受送達後十日內向本院提出上訴書狀，其
未敘述上訴之理由者並得於提起上訴後十日內向本院補提理由書
（均須按他造當事人之人數附繕本）「切勿逕送上級法院」。
                                      書記官  江采廷
中    華    民    國    98    年    5     月    27    日
附錄：本案論罪科刑法條全文
中華民國刑法第321條（加重竊盜罪）
犯竊盜罪而有左列情形之一者，處六月以上、五年以下有期徒刑
：
一、於夜間侵入住宅或有人居住之建築物、船艦或隱匿其內而犯
    之者。
二、毀越門扇、牆垣或其他安全設備而犯之者。
三、攜帶兇器而犯之者。
四、結夥三人以上而犯之者。
五、乘火災、水災或其他災害之際而犯之者。
六、在車站或埠頭而犯之者。
前項之未遂犯罰之。
中華民國刑法第330條（加重強盜罪）
犯強盜罪而有第321條第1項各款情形之一者，處7年以上有期徒
刑。
前項之未遂犯罰之。
槍砲彈藥刀械管制條例第8條
未經許可，製造、販賣或運輸鋼筆槍、瓦斯槍、麻醉槍、獵槍、
空氣槍或第4條第1項第1款所定其他可發射金屬或子彈具有殺傷
力之各式槍砲者，處無期徒刑或5年以上有期徒刑，併科新臺幣1
千萬元以下罰金。
未經許可，轉讓、出租或出借前項所列槍枝者，處5年以上有期
徒刑，併科新臺幣1千萬元以下罰金。
意圖供自己或他人犯罪之用，而犯前二項之罪者，處無期徒刑或
7年以上有期徒刑，併科新臺幣1千萬元以下罰金。
未經許可，持有、寄藏或意圖販賣而陳列第1項所列槍枝者，處3
年以上10年以下有期徒刑，併科新臺幣700萬元以下罰金。
第 1 項至第 3 項之未遂犯罰之。
槍砲彈藥刀械管制條例第12條第4項
未經許可，持有、寄藏或意圖販賣而陳列子彈者，處五年以下有
期徒刑，併科新台幣三百萬元以下罰金。


司法院資訊處製作；財團法人民間司法改革基金會備份。
